# 请教陈版主，实物投资的合并抵销

提问人：yueryc 时间：2010-12-28 22:33:03
A公司以货币资金 1000 万元和无形资产（账面价值 500 万元，评估价值 2000 万元）投资成立全资子公司B，初步认定其不具有商业实质。B公司以评估值入账无形资产，验资确认实收资本 3000 万元。假设B公司当期摊销无形资产 200 万元，净利润为 0 。 那么：A应该以 1500 万元作为长期股权投资（投资免征营业税） 合并B公司时，长期股权投资如何抵销呢？是按照增值比例抵销无形资产和已摊销的费用吗？ 1 、权益法确认长投： 借：长投 150 （按照调整后利润确认） 贷：投资收益 150 2、抵销长投 借：实收资本 3000 贷：长投 1650 无形资产 1450 3、抵销内部交易 借：投资收益 150 贷：管理费用--无形资产摊销150 这样处理应该比较清晰吧
[ 本帖最后由 yueryc 于 2010-12-29 11:27 编辑 ]

回答人：chenyiwei
这样处理也可以。如果直接按成本法抵销就是： 借：实收资本 1500 贷：无形资产 1500 借：实收资本 1500 贷：长期股权投资 1500 借：无形资产 150 贷：管理费用 150 同时在合并报表层面还应通过抵销分录确认无形资产的帐面价值（ 450 ）与计税基础（ 1800 ）之间的可抵扣暂时性差异的递延所得税资产影响（如果该子公司未来有足够的应纳税所得额产生）。

回答人：chenyiwei
回复 7 楼 yueryc 的帖子 1 、税法上对于非货币性财产形式的所得均按公允价值计量，不存在是否存在商业实质的考量。见实施条例第十三条。 2 、合并报表层面不存在长期投资，如果将来没有处置计划，母公司个别报表层面的长期投资帐面价值和计税基础之间的差异也就不会转回，所以不考虑长期投资的递延税款影响。

回答人：chenyiwei
回复 9 楼 yueryc 的帖子应作纳税调整的是母公司。母公司长投的计税基础按投出非货币资产的公允价值确定。